# **Ata da Reunião 8**

## 1. Identificação

| Data       | Hora de início | Hora de Término | Local           | Redator                                          | Projeto        |
|------------|----------------|-----------------|-----------------|--------------------------------------------------|----------------|
| 13-06-2024 | 18:20          | 19:03           | Microsoft Teams | [Kallyne Macedo](https://github.com/kalipasssos) | Projeto de REQ |

| Convocados                       | Presente | Área/Empresa | E-mail                                                                        |
|----------------------------------|----------|--------------|-------------------------------------------------------------------------------|
| 1. Davi Gonçalves Akegawa Pierre | ✅        | Discente     | E-mail: [zafirosafira@gmail.com](mailto:zafirosafira@gmail.com)               |
| 2. Guilherme Westphall           | ✅        | Discente     | E-mail: [guilhermewestphall@gmail.com](mailto:guilhermewestphall@gmail.com)   |
| 3. Kallyne Macedo Passos         | ✅        | Discente     | E-mail: [kallyne.passos@aluno.unb.br](mailto:kallyne.passos@aluno.unb.br)     |
| 4. Kauan de Torres Eiras         | ✅        | Discente     | E-mail: [232014727@aluno.unb.br](mailto:232014727@aluno.unb.br)               |
| 5. Leonardo Sobrinho de Aguiar   | ✅        | Discente     | E-mail: [leonardosobrinhoa@hotmail.com](mailto:leonardosobrinhoa@hotmail.com) |
| 6. Lucas Martins Gabriel         | ✅        | Discente     | E-mail: [lucasmartinsgabriel@gmail.com](mailto:lucasmartinsgabriel@gmail.com) |

## 2. Pauta

| N° | Descrição                      |
|----|--------------------------------|
| 1  | Planejamento Entrega - Etapa 6 |
                     
## 3. Pendências Anteriores

| N° | Pendência                              |
|----|----------------------------------------|
| 1  | Não haviam pendências a serem tratadas |


## 4. Assuntos Tratados

| N° | Descrição                                                                 |
|----|---------------------------------------------------------------------------|
| 1  | Tomada de decisão acerca de aplicação das técnicas de pós-rastreabilidade |
| 2  | Levantamento de dúvidas em torno da priorização de requisitos             |


## 5. Compromissos

| N° | Compromisso                         | Responsável                                  | Data       |
|----|-------------------------------------|----------------------------------------------|------------|
| 1  | Comunicação com Professor e Monitor | [Kauan Eiras](https://github.com/kauaneiras) | 15/06/2024 |


## 6. Link da gravação

No vídeo 1 é possível assistir a gravação da reunião do dia 13/06.


<center>

**Vídeo 1:** Gravação reunião 13/06

<iframe width="560" height="315" src="https://www.youtube.com/embed/xIZxCU4inkM?si=QSmxeJLNFzSwn1f6" title="YouTube video player" frameborder="0" allow="accelerometer; autoplay; clipboard-write; encrypted-media; gyroscope; picture-in-picture; web-share" referrerpolicy="strict-origin-when-cross-origin" allowfullscreen></iframe>

**Autor:** [Kauan Eiras](https://github.com/kauaneiras)

</center>

## Histórico de Versão

| Versão | Data       | Descrição      | Responsáveis                                     | Revisor                                         |
|--------|------------|----------------|--------------------------------------------------|-------------------------------------------------|
| 1.0    | 08/07/2024 | Criação da ata | [Kallyne Macedo](https://github.com/kalipasssos) | [Guilherme Westphall](https://github.com/west7) |